【裁判字號】    99,撤緩,107
【裁判日期】    991130
【裁判案由】    聲請撤銷緩刑
【裁判全文】
臺灣彰化地方法院刑事裁定            99年度撤緩字第107 號
聲  請  人  臺灣彰化地方法院檢察署檢察官
受  刑  人  洪山林
上列聲請人因受刑人公共危險案件（臺灣新竹地方法院98年度審
竹交簡字第467號）有應予撤銷緩刑宣告之原因，聲請撤銷緩刑
之宣告（臺灣彰化地方法院檢察署97年度執聲字第529號），本
院裁定如下：
    主    文
聲請駁回。
    理    由
一、聲請意旨略以：受刑人洪山林前因犯公共危險案件，經臺灣
    新竹地方法院於民國98年7月3日，以98年度審竹交簡字第
    467號（臺灣新竹地方法院檢察署98年度速偵字第1044號）
    判處罰金新臺幣7萬元，緩刑2年，並應向指定之公益團體、
    地方自治團體或社區提供40小時義務勞務，於98年7月24 日
    確定在案。惟該受刑人僅完成8小時義務勞務，已足認原宣
    告之緩刑難收其預期效果，而有執行刑罰必要，已合於刑法
    第75條之1第1項第4款規定之情形，爰依刑事訴訟法第476
    條之規定聲請撤銷受刑人之緩刑宣告。
二、按受緩刑之宣告而有違反第74條第2 項第1 款至第8 款所定
    負擔情節重大，足認原宣告之緩刑難收其預期效果，而有執
    行刑罰之必要者，得撤銷其宣告，刑法第75條之1 第1 項第
    4 款定有明文。惟依該條款之立法理由：（刑法）修正條文
    第74條第2 項增列法院於緩刑期間內，得命犯罪行為人於緩
    刑期內應遵守之事項（例如向被害人支付相當數額、向公庫
    支付一定之金額、接受精神、心理輔導、提供義務勞務或其
    他為預防再犯之事項），明定違反該條所定事項情節重大者
    ，得撤銷其緩刑宣告，以期週延。至於所謂「情節重大」，
    係指：受判決人顯有履行負擔之可能，而隱匿或處分其財產
    、故意不履行、無正當事由拒絕履行或顯有逃匿之虞等情事
    而言；本條採用裁量撤銷主義，賦與法院撤銷與否之權限，
    特於第1 項規定實質要件為「足認原宣告之緩刑難收其預期
    效果，而有執行刑罰之必要」，供作審認之標準。準此，受
    刑人縱有違反緩刑期內應遵守之事項，仍需違反「情節重大
    」，且足認原宣告之緩刑難收其預期效果，而有執行刑罰之
    必要者，始得撤銷其緩刑宣告。又緩刑之宣告應撤銷者，由
    受刑人所在地或其最後住所地之地方法院檢察官聲請該法院
    裁定之，刑事訴訟法第476 條亦有明定。
三、經查：
（一）受刑人因公共危險案件，經臺灣新竹地方法院於98年7 月
      3日，以98年度審竹交簡字第467號（臺灣新竹地方法院檢
      察署98年度速偵字第1044號）判處罰金新臺幣7萬元，如
      易服勞役，以1000元折算1日，緩刑2年，緩刑期間付保護
      管束，並於緩刑宣告時，依刑法第74條第2項第5款規定，
      命受刑人應於判決確定後之2年內，向執行檢察官所指定
      之各公益團體、地方自治團體或社區提供40小時之義務勞
      務，並於98年7月24日確定等情，有臺灣新竹地方法院98
      年度審竹交簡字第467號刑事簡易判決及臺灣高等法院被
      告前案紀錄表各1份在卷可稽。而受刑人於判決確定後，
      經臺灣彰化地方法院檢察署於98年11月16日以竹檢國執度
      98 執緩91字第31075號函囑託臺灣板橋地方法院檢察署代
      執行義務勞務，而限期於98年9月7日至99年9月6日止提供
      履行40小時義務勞務完畢，然期間內僅履行義務勞務8小
      時等情，有上開函文、臺灣板橋地方法院檢察署（附條件
      ）緩刑付保護管束人應行注意事項具結書各1份等附卷可
      參，是受刑人未在判決確定後指定期間內履行義務勞務40
      小時，而有違反刑法第74條第2項第5款所定負擔之情事存
      在，堪以認定。然依前開說明，可知法院仍應審認其所違
      反之情節是否重大，足認原宣告之緩刑難收其預期效果，
      而有執行刑罰之必要者為限，始得依前開規定撤銷其所受
      之緩刑宣告。
（二）查受刑人因口腔惡性腫瘤（口咽癌）併頸部移轉，於99年
      4 月23日至99年5月3日在財團法人彰化基督教醫院住院及
      實行化學治療，其家屬洪正禹並去信臺灣板橋地方法院檢
      察署觀護人室說明受處分人甫出院，預計於99年5月13日
      起接受電療而無法報到服勞務，該署觀護人並去電告知該
      月免於報到，然仍須於99年9月6日前完成40小時義務勞務
      ，嗣於99年8月13日，受刑人在臺北縣觀護志工協進會執
      行監督下完成義務勞務8小時，並蓋有認證章證明屬實；
      之後，受刑人因病須接受住院化療無法工作，而舉家返回
      彰化老家居住，並欲辦理移轉至臺灣彰化地方法院檢察署
      報到等情，有家屬洪正禹親寫信件、財團法人彰化基督教
      醫院診斷書、臺灣板橋地方法院檢察署觀護輔導記要及重
      要記事表、執行社區處遇義務勞務案件受處分人工作日誌
      各1份在卷可參，可見受刑人係因口咽癌而未能於期限內
      履行義務勞務，其屆滿前已向觀護人表示欲延緩履行義務
      勞務，且於因病期間仍服義務勞務8小時，並因返回彰化
      老家居住及欲在彰化基督教醫院繼續治療而請求就近之臺
      灣彰化地方法院檢察署報到事宜，足認受刑人有履行緩刑
      條件之意願，尚難謂其違反之情節已屬重大，且聲請人復
      未敘明有何具體事證，足認受刑人原宣告之緩刑難收其預
      期效果，有執行刑罰之必要，而符合刑法第75條之1所定
      得撤銷緩刑宣告之規定，是本件聲請撤銷緩刑之宣告，核
      無理由，應予駁回。
四、據上論斷，爰依刑事訴訟法第220條、第476條，裁定如主文
    。
中    華    民    國    99    年    11    月    30    日
                  刑事第五庭    法  官  周淡怡
以上正本證明與原本無異。
如不服本裁定，應於裁定送達後五日內向本院提出抗告狀 (須附
抗告狀繕本 )。
中    華    民    國    99    年    11    月    30    日
                                書記官  陳文新

司法院資訊處製作；財團法人民間司法改革基金會備份。
